# **ALEJANDRO MONTAÑEZ**

# DESARROLLADOR FULL-STACK JR. | REACT · NODE.JS

alemontanez99@gmail.com

in <u>linkedin.com/in/alejandro-montañez</u>

1169029390

github.com/alemontanez

Õ

Buenos Aires, Argentina



## **ACERCA DE MÍ**

Profesional con +3 años de experiencia en soporte IT, especializado en resolución de problemas técnicos y gestión de sistemas. Actualmente en transición hacia el desarrollo de software, con habilidades en React, Node.js y MySQL, y experiencia en proyectos personales y universitarios de desarrollo web fullstack.

#### **EXPERIENCIA PROFESIONAL**

#### Responsable de Soporte IT

Sindicato de obreros marítimos unidos, CABA - 01/2024 - 05/2024

• Único responsable del área de IT, gestionando el soporte técnico, mantenimiento de equipos y redes, instalación de software y atención a usuarios.

#### Técnico de soporte IT

Megatech, CABA - 06/2022 - 12/2022

## Técnico de soporte IT

Cat Technologies, CABA - 01/2021 - 06/2022

#### Técnico de soporte IT

Yel Informática, CABA - 02/2020 - 12/2020

#### **PROYECTOS PERSONALES**

### E-commerce - React + Firebase

Aplicación realizada con React, simula una tienda virtual de ropa en la que se pueden registrar compras y se registran en firebase. Repositorio: github.com/alemontanez/ecommerce-React

TODO List - React + Node.js + Express + MySQL

Repositorio: github.com/alemontanez/todo-list-express-react

Tesk - Node.js + Express + React + PostgreSQL

Repositorio: github.com/alemontanez/tesk-pern

# **HABILIDADES**

- Programación: JavaScript, React, Node.js, Express, MySQL, PostgreSQL, Sequelize, MongoDB, Mongoose, HTML, CSS, Python, Django, Git, Github.
- IT: Gestión de redes, resolución de incidencias, mantenimiento de hardware/software, Jira.

#### **IDIOMAS**

- Inglés (Intermedio)
- Español (Nativo)

#### **EDUCACIÓN**

Tecnicatura universitaria en programación UTN Avellaneda (2023 - 2024) **Desarrollo Front End**Coderhouse (2024)
Desarrollo web, JavaScript, React

**Técnico en informática personal y profesional** Escuela de educación secundaria técnica N°6, Isidro Casanova (2017)